臺灣新竹地方法院刑事判決　　　　　　　96年度交訴字第61號
公　訴　人　臺灣新竹地方法院檢察署檢察官
被　　　告　甲○○
　　　　　　　　　　巷13號
上列被告因過失致死案件，經檢察官提起公訴（96年度偵字第55
08號），本院依簡式審判程序判決如下：
    主  文
甲○○因過失致人於死，處有期徒刑伍月，如易科罰金，以新臺
幣壹仟元折算壹日。緩刑貳年。
    事  實
一、甲○○於民國96年8月28日上午，騎乘車號969-BRL號重機車
    ，自其位於新竹市○道○路○段212巷13號住處出發，沿新竹
    市○道○路慢車道由東往西方向行駛，欲前往新竹市○○路
    ○段上班打工，迨於同日上午7時30分許，行經公道五路接近
    東美路口時，本應注意車輛行經行人穿越道，遇有行人穿越
    時，無論有無交通指揮人員指揮或號誌指示，均應暫停讓行
    人先行通過，而依當時天候晴、日間自然光線、路面無缺陷
    、視距良好等情形，並無不能注意之情事，竟疏未注意，逕
    以時速40至50公里之速度通過上開行人穿越道，適有行人黃
    福三徒步並手推載有資源回收物品之手推車由南往北方向沿
    新竹市○道○路行人穿越道穿越道路而接近東美路口，甲○
    ○因不及閃避穿越公道五路慢車道之行人黃福三，致其所騎
    乘之上開機車失控倒地，並衝撞黃福三，黃福三因而倒地，
    並受有顱內出血之傷害，經緊急送往新竹市馬偕醫院急救，
    再轉往長庚紀念醫院林口分院救治，於同日下午2時50分許
    仍不治死亡。
二、案經黃福三之配偶乙○○訴由臺灣新竹地方法院檢察署檢察
    官相驗後自動檢舉偵查起訴。
    理  由
一、本件被告甲○○所犯過失致人於死罪，非死刑、無期徒刑、
    最輕本刑為三年以上有期徒刑之罪，或非高等法院管轄第一
    審之案件，被告於本院準備程序進行中，就被訴事實為有罪
    之陳述，經本院合議庭認合於新修正刑事訴訟法第273條之1
    之規定，裁定進行簡式審判程序，均合先敘明。
二、訊據被告甲○○對於上揭時地，騎乘車號969-BRL號重機車
    ，行經新竹市○道○路接近東美路口時，不及閃避刻正穿越
    馬路之行人黃福三，因而發生本件交通事故，並使被害人黃
    福三死亡之事實，於警、偵訊中及本院行準備程序、簡式審
    判程序時均坦承不諱（見相驗卷第6、7、32、33頁，本院卷
    第9、19頁），核與告訴人即被害人之配偶乙○○於警、偵
    訊時陳述情節大致相符（見相驗卷第3至5、29頁反面），並
    有道路交通事故調查報告表（一）、（二）、現場圖、照片
    16幀等在卷可稽（見相驗卷第17至27頁）。按車輛行經行人
    穿越道，遇有行人穿越時，無論有無交通指揮人員指揮或號
    誌指示，均應暫停讓行人先行通過，道路交通安全規則第10
    3條第2項定有明文，而被告為領有駕駛執照之人，騎乘機車
    行經行人穿越道時，理應注意前揭規定；況肇事當時天候晴
    、日間自然光線、路面乾燥、無缺陷、無障礙物、視距良好
    等情，亦有道路交通事故調查報告表（一）附卷可稽（見相
    驗卷第18頁），依照當時之情形，被告並無不能注意之情事
    ，而疏未注意遵守上開交通安全規則之規定，則其對於本件
    車禍肇事顯有過失責任至明。末查，被害人黃福三確因本件
    車禍致受顱內出血等傷害，經送醫急救後不治死亡等情，有
    長庚紀念醫院林口分院診斷證明書，並經臺灣新竹地方法院
    檢察署檢察官督同法醫師相驗屬實，製有勘驗筆錄、相驗屍
    體證明書、驗斷書各1份及相驗照片10幀等存卷可查（見相
    驗卷第9、29、30、35至43、46至50頁），被告之過失行為
    與被害人黃福三之死亡結果間，有相當因果關係，應堪認定
    。綜上所述，本件事證明確，被告過失致死犯行，堪以認定
    ，應予依法論科。
三、核被告甲○○所為，係犯刑法第276條第1項之過失致死罪。
    其騎乘機車行經行人穿越道，未減速暫停讓被害人優先通行
    ，因而致被害人死亡，應依道路交通管理處罰條例第86條第
    1項規定，加重其刑。爰審酌被告僅因趕赴工作處所，即未
    注意行經行人穿越道時應減速慢行，因而肇致本件車禍，造
    成被害人死亡，對其家屬造成無可彌補之創傷，實值非難，
    惟念及其犯後坦認犯行，態度良好及已與告訴人達成民事和
    解，有新竹市東區調解委員會96年度刑調字第183號調解筆
    錄1份可按（見本院卷第6頁），告訴人並於本院行簡式審判
    程序時表示已經和被告和解，被告還年輕，願意給被告一次
    機會（見本院卷第19、20頁）等一切情狀，量處如主文所示
    之刑，並諭知易科罰金之折算標準。末查被告素行良好，前
    未曾因故意犯罪受有期徒刑以上刑之宣告，此有臺灣高等法
    院被告前案紀錄表1份在卷可稽，其因一時失慮，致罹刑典
    ，事後已坦承犯行，深具悔意，經此刑之宣告後，應知警惕
    而無再犯之虞，尚無予剝奪人身自由之必要，本院因認暫不
    執行其刑為當，爰併予以宣告緩刑2年，以啟自新。
據上論斷，應依刑事訴訟法第273條之1第1項、第299條第1項前
段，刑法第276條第1項、第41條第1項前段、第74條第1項第1款
，道路交通管理處罰條例第86條第1項，刑法施行法第1條之1第
1項、第2項前段，判決如主文。
本案經檢察官葉乃瑋到庭執行職務。
中　　華　　民　　國　　96　　年　　11　　月　　8 　　日
                  交通法庭    法  官  蔡欣怡
以上正本證明與原本無異。
如不服本判決應於收受本判決後10日內向本院提出上訴書狀，上
訴書狀應敘述具體理由。上訴書狀未敘述上訴理由者，應於上訴
期間屆滿後20日內補提理由書狀於本院 (均須按他造當事人之人
數附繕本 )「切勿逕送上級法院」。
中　　華　　民　　國　　96　　年　　11　　月　　8 　　日
                              書記官  劉怡芳
附錄本案論罪科刑法條全文：
刑法第276條第1項
因過失致人於死者，處二年以下有期徒刑、拘役或二千元以下罰
金。
